【裁判字號】    99,刑智上訴,11
【裁判日期】    990427
【裁判案由】    偽造文書等
【裁判全文】
智慧財產法院刑事判決
                                  99年度刑智上訴字第11號
上  訴  人  甲○○
即  被  告
選任辯護人  孫志堅律師
上列上訴人因偽造文書等案件，不服臺灣板橋地方法院98年度訴
字第3925號，中華民國98年12月31日第一審判決（起訴案號：臺
灣板橋地方法院檢察署98年度偵字第15827 號），提起上訴，本
院判決如下：
    主  文
上訴駁回。
    理  由
一、按提起第二審之上訴，其上訴書狀應敘述具體理由，為第二
    審上訴必備之程式。此觀民國96年7月4日修正公布刑事訴訟
    法第361條第2項之規定甚明。倘上訴理由之敘述未合乎具體
    之要求者，其上訴即屬同法第362條前段所定「上訴不合法
    律上之程式」，第二審法院應依同法第367條前段之規定，
    以判決駁回之。至其理由之具體與否，屬第二審法院審查範
    圍，不在第一審法院命補正之列，上訴書狀如已敘述理由，
    無論其具體與否，即無待其補提理由書或命補正之問題。此
    與上訴書狀全未敘述上訴理由者，第一審法院依刑事訴訟法
    第361條第3項之規定，應定期間先命補正之情形，尚屬有別
    。又第二審上訴之目的，既在於請求撤銷、變更原判決，則
    所謂「具體理由」，自應就原判決如何足以撤銷、如何應予
    變更之「事實上」或「法律上」之具體根據，本於確實之訴
    訟資料暨原因事實之所出，逐一敘述、記載，必已具體指出
    原判決事實認定之所憑有如何之錯誤（如原判決所採之證據
    如何不具證據能力，所為證明力之判斷如何違背經驗、論理
    法則等），法律之適用（尤其實體法）有如何之違誤，形式
    上已足以動搖原判決使之成為不當或違法而得改判之事由；
    必要時並應提出有利於己之事證，期使第二審法院採納，俾
    為有利於上訴人之認定，始屬合法。上訴理由之敘述，應先
    合乎具體之要求，始有所敘述可取與否之實體審理與判斷之
    問題。是上訴人之上訴書狀雖敘述上訴理由，但僅泛言原判
    決認定事實錯誤、違背法令、量刑失之過重或輕縱等情詞，
    而未依上揭意旨指出具體事由，或形式上雖已指出具體事由
    ，然該等事由縱使屬實，亦不足以認為原判決有何不當或違
    法，或其所陳之事由，與訴訟資料所載不相適合，或所指摘
    原判決之「不當」或「違法」根本不存在者，均應認其實質
    上並未符合具體之要件，庶符節制濫行上訴之立法意旨。
二、被告甲○○上訴意旨略以：本次查獲之盜版光碟大部分係前
    案臺灣光榮綜合資訊股份有限公司（下稱臺灣光榮公司）告
    訴查緝時即已存在，斯時僅有臺灣光榮公司提出告訴，本案
    之日商新力公司、日商任天堂公司及美商微軟公司均未提出
    告訴，被告僅係欲販售盜版光碟存貨以減少損失，前案查獲
    後並未再大量進貨。原審考量被告犯後態度及僅與日商新力
    公司達成和解，並未與日商任天堂公司及美商微軟公司和解
    等情，而未給予被告得易科罰金之量刑，惟被告係有意與其
    他被害人和解，然日商任天堂公司及美商微軟公司之告訴代
    理人均於偵查中表明向來均不與個案被告和解，法院應顧及
    此點，而非逕認被告未與其他被害人和解，而未給予被告得
    易科罰金之機會。被告之夫經商失敗多年不常回家，加上其
    患有憂鬱症，而待業經年，三名子女僅能靠被告勉力維持，
    被告原為公司會計，因公司結束營業而中年失業，子女之教
    育費、全家之生活費用均落在被告身上，被告因長期支應家
    庭開支，並積欠銀行信用卡債，且因體力及健康狀況不佳，
    工作類別受限，緩起訴處分後再涉入販售盜版光碟實非得已
    ，被告經此教訓已結束營業，並從事洗碗工之臨時性工作，
    請鈞院考量被告實情堪憫恕，而依刑法第59條規定減輕其刑
    ，改判6個月以下得易科罰金之刑度，使被告家庭能以維持
    ，並給予被告一次自新之機會等語。
三、本件原判決認定被告有如原審判決事實欄所載散布侵害著作
    財產權之光碟重製物、販賣仿冒商標商品及行使偽造私文書
    之犯行，而依刑法第55條規定從一重論被告以行使偽造私文
    書罪，並以上開事實，業據被告於原審坦承不諱（見原審卷
    第52頁），且被告曾因違反著作權法案件，經臺灣板橋地方
    法院檢察署（下稱板橋地檢署）檢察官於97年12月25日以97
    年度偵字第29025號為緩起訴處分確定，被告於緩起訴期間
    仍不知警惕，猶未尊重他人之著作財產權及商標權，販售盜
    版遊戲光碟，不但侵害他人著作財產權及商標權，同時損及
    我國保護智慧財產權之國際形象，且盜版遊戲光碟片數量高
    達1315片，所生危害非輕，復僅與日商新力公司達成民事和
    解，兼衡被告之品行、智識程度、生活狀況、犯罪之動機、
    目的、手段、坦承犯行之犯罪後態度等一切情狀，量處有期
    徒刑9月之諭知等語，顯係基於行為人之責任基礎，詳予斟
    酌刑法第57條所列情狀而為刑之量定，其量刑尚稱允當，並
    無裁量權濫用或失之過重之情形。至被告所稱本案大部分盜
    版光碟係前案查緝時即已存在乙節，經本院依職權調閱板橋
    地檢署97年度偵字第29025號偵查卷宗，卷內查無本案盜版
    光碟之資料，又本案盜版光碟部分係於97年12月25日以後始
    經著作權人於我國發行販售（見第15827號偵查卷(二)第30-42
    、44、45頁），顯見被告於前案經緩起訴處分後確有另行販
    入盜版光碟之情事，而非單純販賣前案未經告訴查緝之盜版
    光碟存貨，況被告所述迄未與日商任天堂公司及美商微軟公
    司達成和解、其家庭及健康狀況各節，並非依據卷內訴訟資
    料或提出新事證，指摘或表明第一審判決之事實認定或法律
    適用有何不當或違法而構成應予撤銷改判之具體事由，即與
    刑事訴訟法第361條第2項所稱「具體理由」，尚非相當。上
    訴意旨仍執前詞，指摘原判決不當云云，揆諸上開說明，難
    認已符合首揭上訴書狀應敘述具體理由之要件。綜上所述，
    本件上訴不合法律上之程式，爰不經言詞辯論，逕以判決駁
    回。
據上論斷，應依刑事訴訟法第367條前段、第372條，判決如主文
。
中    華    民    國    99    年     4    月   27     日
                    智慧財產法院第一庭
                          審判長法  官  李得灶
                                法  官  汪漢卿
                                法  官  林欣蓉
以上正本證明與原本無異。
如不服本判決，應於收受送達後10日內向本院提出上訴書狀，其
未敘述上訴之理由者並得於提起上訴後10日內向本院補提理由書
（均須按他造當事人之人數附繕本）「切勿逕送上級法院」。
中    華    民    國    99    年     4    月   27     日
                                書記官  周其祥


司法院資訊處製作；財團法人民間司法改革基金會備份。
